【裁判字號】    95,訴,98
【裁判日期】    951206
【裁判案由】    強盜等
【裁判全文】
臺灣高雄地方法院刑事判決                95年度訴字第98號
公  訴  人  臺灣高雄地方法院檢察署檢察官
被      告  戊○○
                    （在臺灣高雄監獄受刑中）
指定辯護人  陳文卿律師
被      告  甲○○
                    （在臺灣泰源技能訓練所受刑中）
選任辯護人  鄭國安律師
            吳麗珠律師
上列被告因強盜等案件，經檢察官提起公訴（94年度偵字第9943
號、94年度偵緝字第2033號），本院判決如下：
    主  文
戊○○、甲○○意圖為自己不法之所有，結夥三人以上，攜帶凶
器，以強暴至使不能抗拒，而取他人之物，未遂，各處有期徒刑
陸年陸月。扣案仿ＦN 廠一九一０型半自動手槍製造具殺傷力之
改造手槍壹支（槍枝管制編號0000000000號）、直徑
七點九MM土造子彈壹顆、奧地利GLOCK 廠製一九型口徑九MM半自
動具有殺傷力之制式手槍壹支（槍枝管制編號00000000
00號）、口徑九MM之制式子彈肆顆，均沒收之。
    事  實
一、戊○○、甲○○、庚○○（另案經本院以94年度訴字第1194
    號判處有期徒刑6 年6 月確定）因缺錢花用，見綽號「小慶
    」之丁○○平日出入以賓士轎車代步，且偶爾會到乙○○位
    於高雄市三民區○○○路162 之5 號住處打牌喝酒，竟共同
    基於意圖為自己不法所有之犯意聯絡，先由庚○○於民國94
    年2 月15日下午6 時許，至乙○○住處聊天，於同日晚上8
    時許，庚○○見丁○○抵達乙○○住處，隨即以電話通知甲○○、戊○○前來。於同日晚上10時許，甲○○、戊○○抵
    達乙○○住處外與庚○○會合及謀議，由甲○○在其所駕車
    牌號碼不詳之紅色休旅車上交付戊○○奧地利GLOCK 廠製19
    型口徑9MM 半自動具有殺傷力之制式手槍1 支（槍枝管制編
    號0000000000號）、口徑9MM 具殺傷力之制式子彈8 顆，另
    直接或由戊○○輾轉交付庚○○仿ＦN 廠1910型半自動手槍
    製造之金屬玩具手槍，換裝土造金屬槍管改造而成具有殺傷
    力之改造手槍1 支（槍枝管制編號0000000000號）及由土造
    金屬彈殼加裝直徑7.9MM 金屬彈頭而成具殺傷力之土造子彈
    2 顆，供作強盜之用，並分工由庚○○、戊○○共同攜帶上
    開客觀上可供兇器使用具殺傷力之槍、彈，負責將丁○○押
    出並洗劫財物，甲○○則在外把風接應。於同日晚上10時10
    分許，庚○○先行進入乙○○住處，並詢問丁○○是否即為
    「小慶」，隨即由後進入之戊○○持上開奧地利GLOCK 廠製
    之制式手槍，拉槍機讓子彈上膛並抵住丁○○腰際，庚○○
    並稱：「最近過的很好，跟我們一起走」等語，另戊○○復
    要求丁○○將身上的錢交出，丁○○則回稱「沒有糾紛，如
    果有欠錢，大家好商量」等語，並將口袋掏出表示沒有錢。
    嗣因丁○○留在原地表示不願離開，戊○○仍要強押丁○○
    出去，乙○○見狀即上前勸說，並趁隙出手奪取戊○○所持
    有之上開制式手槍，在2 人拉扯過程中，上開手槍不慎擊發
    9MM 制式子彈1 顆射中椅墊（未造成傷亡）。而丁○○見庚○○手放在腰際，誤以為庚○○要將放置在口袋中之改造手
    槍拔出，遂亦衝向前毆打庚○○。戊○○、庚○○2 人不敵
    分遭乙○○、丁○○制伏，戊○○所持有之制式手槍亦被搶
    下，而未能取得任何財物，又經乙○○詢問庚○○、戊○○
    ，渠等二人均供述槍枝為甲○○所提供。嗣後乙○○乃報警
    處理，然於員警未到之際，戊○○趁隙逃離乙○○住處，並
    坐上在外負責接應甲○○所駕駛之紅色休旅車逃走。嗣經警
    到場後，在庚○○身上查獲上開仿ＦN 廠1910型半自動手槍
    製造具有殺傷力之改造手槍1 支（槍枝管制編號0000000000
    號）、直徑7.9MM 土造子彈2 顆（後於鑑驗時試射1 顆）及
    戊○○遺留在乙○○住處之奧地利GLOCK 廠製19型口徑9 MM
    半自動具有殺傷力之制式手槍1 支（槍枝管制編號00000000
    00號）、口徑9MM 之制式子彈7 顆（後於鑑驗時試射3 顆）
    及已擊發之制式子彈彈殼1 顆。
二、案經高雄市警察局鼓山分局報請臺灣高雄地方法院檢察署檢
    察官偵查起訴。
    理  由
壹、程序部分（含本案關於證據能力之認定）：
一、按鑑定人由審判長、受命法官或檢察官就下列之人選任1 人
    或數人充之：(一)就鑑定事項有特別知識經驗者；(二)經政府機
    關委任有鑑定職務者；鑑定之經過及其結果，應命鑑定人以
    言詞或書面報告；法院或檢察官得囑託醫院、學校或其他相
    當之機關、團體為鑑定，或審查他人之鑑定，並準用第203
    條至第206 條之1 規定，刑事訴訟法第198 條、第206 條第
    1 項、第208 條第1 項分別定有明文。又臺灣高雄地方法院
    檢察署已概括選任內政部警政署刑事警察局為該署轄區司法
    警察機關調查中案件有關槍彈有無殺傷力之鑑定事項之鑑定
    機關，業經該署92年7 月11日雄檢楠文字第0921000185號函
    示明確。經查，卷附內政部警政署刑事警察局94年3 月28日
    日刑鑑字第0940030749號槍彈鑑定書1 份，雖係被告以外之
    人於審判外之書面陳述，然係檢察機關概括委託內政部警政
    署刑事警察局鑑定後所製作之鑑定報告，為刑事訴訟法第15
    9 條第1 項所指法律另有規定情形，應有證據能力。
二、次按被告以外之人於偵查中向檢察官所為陳述，除顯有不可
    信之情況者外，得為證據，刑事訴訟法第159 條之1 第2 項
    定有明文。偵查中對被告以外之人所為之偵查筆錄，或被告
    以外之人向檢察官所提之書面陳述，性質上均屬傳聞證據。
    惟現階段刑事訴訟法規定檢察官代表國家偵查犯罪、實施公
    訴，依法其有訊問被告、證人及鑑定人之權，證人、鑑定人
    且須具結，而實務運作時，檢察官偵查中向被告以外之人所
    取得之陳述，原則上均能遵守法律規定，不致違法取供，其
    可信度極高，自得為證據。經查，證人丁○○於94年3 月24
    日檢察官偵查中、證人乙○○於94年3 月24日、同年6 月8
    日檢察官偵查中及共犯庚○○於94年7 月4 日檢察官偵查中
    所為之證述，性質上雖屬傳聞證據，惟係偵查中向檢察官所
    為之證述，並均經具結，且無顯有不可信之情況，衡諸上開
    規定，自具有證據能力。
三、另按被告以外之人（包括證人、鑑定人、告訴人、被害人及
    共同被告等）於檢察事務官、司法警察官或司法警察調查中
    所為之陳述，與審判中不符時，其先前之陳述具有較可信之
    特別情況，且為證明犯罪事實存否所必要者，得為證據，刑
    事訴訟法第159 條之2 定有明文。所謂「前後陳述不符」之
    要件，應就前後階段之陳述進行整體判斷，以決定其間是否
    具有實質性差異，惟無須針對全部陳述作比較，陳述之一部
    分有不符，亦屬之。而所謂「較可信之特別情況」之情形，
    亦應就前後陳述時之各種外部情況進行比較，以資決定何者
    外部情況具有可信性。若陳述係在特別可信之情況下所為，
    則虛偽陳述之危險性即不高，雖係審判外陳述，或未經被告
    反對詰問，仍得承認其有證據能力。經查，證人即共犯庚○○於94年2 月15日、16日警詢中陳述：(一)伊與甲○○、戊○○等人同車，持槍進入高雄市○○○路162 之5 號係欲搶奪
    財物等語；(二)當時車上尚有甲○○，負責接應把風。因甲○○與對方熟悉所以未下車，負責把風，行搶對象是由甲○○
    選定等語，與證人即共犯庚○○於本院審理時證稱：甲○○
    與本案無關，案發當日甲○○沒有去現場，也沒有人在車上
    把風接應云云，前後已不一致，本院審酌證人庚○○於警詢
    陳述時距事發時間較相近，記憶較為清晰，且於本院審理時
    又無抗辯遭警員以強暴、脅迫、利誘或其他不正方法取得之
    供述，況其於警詢時之陳述較無人情壓力，客觀上應具有較
    可信之特別情況，且亦為證明犯罪事實存否所必要，依上揭
    規定，其於警詢中之證言自有證據能力。
貳、實體部分：
一、訊據被告戊○○固坦承有違反槍砲彈藥刀械管制條例犯行，
    惟矢口否認有何強盜犯行，辯稱：當天是庚○○打電話找伊
    一起去乙○○住處找「小慶」（即丁○○）吵架、討債，伊
    有持槍，但無強盜之犯意云云；訊據被告甲○○矢口否認有
    違反槍砲彈藥刀械管制條例及強盜犯行，辯稱：案發當日伊
    整天都在台南，沒有到高雄，槍也不是伊提供的。經查：
  (一)上揭事實，業據證人即被害人丁○○於94年3 月24日檢察官
    偵查中、本院（含本案及他案）審理時及證人乙○○於94年
    3 月24日、94年6 月8 日檢察官偵查中、本院（含本案及他
    案）審理時分別證稱甚詳在卷（見偵一卷第25、26頁、院二
    卷第23至31頁、第44至50頁、院一卷第118 至146 頁），核
    與證人即共犯庚○○於警詢、94年7 月4 日檢察官偵查中陳
    述及證述之情相符，並有德製手槍（即仿ＦN 廠1910型半自
    動手槍製造之改造手槍）1 支、德製手槍子彈（即直徑7.9M
    M 金屬彈頭之土造子彈）2 顆、奧地利克拉克手槍（即GLOC
    K 廠製19型口徑9MM 半自動制式手槍）1 支、制式子彈8 顆
    （其中1 顆已擊發）扣案及扣押筆錄、扣押物品目錄表、現
    場及扣押物照片14幀附卷可稽（見警二卷第83至85頁、第87
    至97頁）。又上開扣案槍、彈經送內政部警政署刑事警察局
    鑑定，經以性能檢驗法、制式子彈試射法、試射法、電解腐
    蝕法及比對顯微鏡比對法鑑驗，鑑定結果認均具有殺傷力，
    此有該局94年3 月28日刑鑑字第0940030749號槍彈鑑定書1
    份在卷可憑（見警二卷第20至25頁）。
  (二)被告戊○○雖辯稱：當天是庚○○打電話找伊一起去乙○○
    住處找「小慶」（即丁○○）吵架、討債，伊有持槍，但無
    強盜之犯意云云。然查，被害人丁○○與被告戊○○、甲○○、共犯庚○○間並無任何財物糾紛，且案發當日，庚○○
    先進入乙○○住處詢問丁○○是否「小慶」，被告戊○○隨
    後手持手槍進入乙○○住處，並用槍抵住丁○○腰部，庚○○並說：聽說你最近過得不錯，麻煩你跟我們一起走等語，
    並未提及討債事情，被告戊○○並命被害人丁○○拿出身上
    的錢，被害人丁○○說身上沒有錢，且把口袋掏出給戊○○
    看等情，業據證人即被害人丁○○於本院本案及另案審理時
    證述詳確在卷（見院一卷第130 、131 頁、院二卷第25、26
    頁審判筆錄）。另證人乙○○於94年3 月24日檢察官偵查中
    亦結證稱：94年2 月15日晚上，戊○○與庚○○先後進來，
    庚○○進來就對丁○○說你最近過得很好，就要押丁○○出
    去，而戊○○一進來就先將槍上膛指丁○○腰際，2 人準備
    將丁○○押出去等語甚詳（見偵一卷第25頁偵訊筆錄）。再
    者，證人即共犯庚○○於94年2 月15日、16日警詢中復已分
    別陳稱：持槍進入高雄市三民區○○○路162 之5 號（即乙○○住處）係欲「搶奪」財物及行搶對象是由甲○○選定等
    語（見警二卷第53、56頁）。此外，被告戊○○空言辯稱其
    係前往討債，然遍閱全卷資料，其均未能提出被害人丁○○
    積欠共犯庚○○債務之借據或本票等物以證其說，足認被告
    戊○○上開所辯：當天是庚○○打電話找伊一起去乙○○住
    處找「小慶」（即丁○○）吵架、討債，伊有持槍，但無強
    盜之犯意云云，純屬子虛，為犯後飾詞卸責之詞，不足採信
    。又依當時之情狀，被害人丁○○遭被告戊○○持具有殺傷
    力之制式手槍施以物理力抵住其身體，且被告戊○○前已將
    手槍內子彈上膛，隨時均可發射子彈，依此客觀情事判斷，
    被告戊○○上開強暴手段，已足使被害人丁○○意思自由遭
    到壓制，而達不能抗拒之程度，是被告戊○○有強盜之主觀
    犯意及客觀行為，自堪以認定。
  (三)被告甲○○雖辯稱：案發當日伊整天都在台南，沒有到高雄
    ，槍也不是伊提供的。惟查：
  １、證人即共犯庚○○於94年7 月4 日檢察官偵訊中已明確證
      稱：94年2 月15日我去高雄市○○○路162 之5 號找乙○○聊天，等到晚上8 時許看到綽號「小慶」之男子（即丁○○），我就打電話與甲○○聯絡，問他要不要過來找「
      小慶」，他說好，叫我在該處等他來，甲○○並要我打電
      話給戊○○，問戊○○要不要一起過來，戊○○說好，我
      等到晚上快10時許，甲○○與戊○○開1 台車過來，我到
      車旁跟他們講話，戊○○就拿出1 支手槍給我，甲○○當
      時坐在車上等沒有一起進入等語甚詳（見偵二卷第43、44
      頁）。又被告甲○○於案發當日有到高雄市三民區○○○
      路162 之5 號，被告甲○○在車上負責把風接應，行搶對
      象是被告甲○○選定的等情，亦據證人即共犯庚○○於94
      年2 月15日案發當日及翌日警詢中分別陳述明確在卷（見
      警二卷第53、56頁），復佐以證人庚○○與被告甲○○係
      認識多年之朋友，交情不錯，且無仇怨等情，分據證人庚○○證稱及被告甲○○陳稱在卷（參院一卷第147 頁、院
      二卷第35頁），證人庚○○自無設詞誣陷被告甲○○之理
      ，是證人庚○○上開證述及陳述，當確與事實相符，而堪
      採信。
  ２、於94年2 月15日案發當日，被告戊○○由乙○○住處逃離
      時，是由紅色休旅車之副駕駛座上車，且是由車內之人開
      門，被告戊○○上車後，約不到1 秒車子即駛離等情，亦
      經證人丁○○、乙○○於本院審理時分別證稱在卷（見院
      一卷第135 、140 、144 頁），足見本案確尚有其他共犯
      於休旅車上把風接應，且與證人即共犯庚○○上開證述及
      陳述係被告甲○○在車上把風接應等情不悖。又於案發當
      日，經乙○○詢問下，庚○○、戊○○已供述是被告甲○○指使及槍枝為甲○○所提供等情，並據證人乙○○於94
      年3 月24日檢察官偵查中及本院（本案及他案）審理時證
      稱在卷（見偵一卷第26頁、院二卷第47頁、院一卷第141
      、142 頁），核與證人即共犯庚○○上開證述及陳述之情
      ，除槍支應係被告甲○○提供，直接或輾轉由被告戊○○
      交付庚○○乙節因陳述詳細或簡略而稍有不同外，餘均相
      符一致。此外，證人即共犯庚○○於警詢中，並已陳述：
      伊與甲○○熟識，甲○○行動電話為0000000000（匿稱胖
      ）等語（見警二卷第56頁），而經本院詳閱卷附「000000
      0000號」行動電話之通聯調閱查詢單，於94年2 月15日當
      日晚上8 時34分至同日晚上11時27分25秒上開電話之受話
      、發話基地台均係在「高雄市」，直至94年2 月16日凌晨
      0 時18分該筆通話紀錄以後，基地台位置始在「台南縣或
      台南市」等情，亦有「0000000000號」行動電話之通聯調
      閱查詢單1 份在卷可佐（見警二卷第30至33頁），是被告
      上開所辯：案發當日伊整天都在台南，沒有到高雄，槍也
      不是伊提供的云云，自不足採。
  ３、至被告甲○○雖舉證人丙○○為證，欲證明其於案發當時
      係在台南，惟證人丙○○於本院審理時固證稱：94年元月
      至4 月與被告甲○○合夥經營「薇茿餐飲店」（位於台南
      市○○路○ 段280 號之1） ，晚上9 時30分打烊等語，然
      證人丙○○並無法確定94年2 月15日被告甲○○是否有到
      店內，亦無法確定當日晚上8 時至10時被告甲○○在何處
      等情，已據證人丙○○於本院審理時證稱在卷（見院一卷
      第156 頁），況被告甲○○於案發當日縱使確有在上開餐
      飲店內工作，其於晚上9 時30分上開餐飲店打烊後，由台
      南開車出發，而在晚上近10時許到達乙○○位於高雄市之
      住處，亦非全然不可能，是證人丙○○上開證述，自不足
      為被告甲○○有利之認定。另證人庚○○於本院審理時雖
      證稱：甲○○與本案無關，案發當日伊沒有聯絡被告甲○○，甲○○沒有去現場，也沒有人在車上把風接應，之前
      是乙○○要伊把甲○○咬出來，要伊不用擔心，這一段期
      間他們會寄錢給伊，才會不實陳述云云。然查，被告庚○○於本院上開證述，與其上開警詢陳述及於檢察官偵查中
      具結後證述：伊案發當日有聯絡被告甲○○，且甲○○有
      到案發現場，在車上把風接應等情，明顯出入甚鉅且矛盾
      不一，亦與證人丁○○、乙○○前揭證述：於94年2 月15
      日案發當日，被告戊○○由乙○○住處逃離時，是由紅色
      休旅車之副駕駛座上車，且是由車內之人開門，被告戊○○上車後，約不到1 秒車子即駛離等情（見院一卷第135
      、140 、144 頁），足見本案確尚有其他共犯於休旅車上
      把風接應之情不符。復佐以證人庚○○與被告甲○○係認
      識多年之朋友，交情不錯，且無仇怨等情，已如前述，衡
      諸常情，證人庚○○自無設詞誣陷被告甲○○之理。況證
      人庚○○就上開證述：之前是乙○○要伊把甲○○咬出來
      ，要伊不用擔心，這一段期間他們會寄錢給伊，才會不實
      陳述云云，為證人乙○○於本院所堅詞否認，證人庚○○
      更未能提出任何證據以佐其上開證述為真實。綜上，證人
      庚○○於本院審理時之上開證述，既有上開諸多瑕疵及不
      符之處，且其於本院審理時作證前，更係與被告甲○○、
      戊○○同坐一囚車（見院一卷第161 頁），自堪認證人庚○○上開本院之證述，係迴護被告甲○○之詞，不足採信
      。
  (四)綜上所述，本案事證明確，被告戊○○、甲○○上開所辯，
    為犯後卸責之詞，均不足採信，渠等犯行堪以認定，應依法
    論科。
二、按行為後法律有變更者，適用行為時之法律。但行為後之法
    律有利於行為人者，適用最有利於行為人之法律，刑法第2
    條第1 項定有明文。另於比較時應就罪刑有關之共犯、未遂
    犯、想像競合犯、牽連犯、連續犯、結合犯，以及累犯加重
    、自首減輕暨其他法定加減原因（如身分加減）與加減比例
    等一切情形，本於統一性及整體性原則，綜其全部罪刑之結
    果而為比較（最高法院95年5 月23日第8 次刑事庭會議決議
    內容參照）。查被告戊○○、甲○○行為後，如附表所示之
    法律業經變更，並於95年7 月1 日施行，玆經比較結果，裁
    判時法並未較為有利，從而應依刑法第2 條第1 項前段規定
    ，適用行為時法。又按刑法第321 條第1 項第3 款所稱兇器
    ，其種類並無限制，凡客觀上足對人之生命、身體、安全構
    成威脅，具有危險性之兇器均屬之，且祇須行竊時攜帶此種
    具有危險性之兇器為已足，並不以攜帶之初有行兇之意圖為
    必要（最高法院79年台上字第5253號判例意旨參照）。查扣
    案之仿ＦN 廠1910型半自動手槍製造之具有殺傷力之改造手
    槍1 支（含土造子彈2 顆）、奧地利GLOCK 廠製19型口徑9M
    M 半自動具有殺傷力之制式手槍1 支（含口徑9MM 之制式子
    彈7 顆），經送內政部警政署刑事警察局鑑驗結果，認上開
    送鑑槍、彈，均具殺傷力等情，已如前述，復參以案發當日
    上開制式手槍更已擊發子彈1 顆，自堪認上開制式手槍（含
    子彈）、改造手槍（含子彈），客觀上足以對人之生命、身
    體、安全構成威脅，而為具有危險性之兇器無訛。是核被告
    戊○○、甲○○所為，均係犯刑法第330 條第2 項、第1 項
    之意圖為自己不法之所有，結夥三人以上，攜帶凶器，以強
    暴至使不能抗拒，而取他人之物之加重強盜未遂罪、槍砲彈
    藥刀械管制條例第7 條第4 項之未經許可持有手槍罪、第8
    條第4 項之未經許可，持有其他可發射子彈具有殺傷力之改
    造槍枝罪及同條例第12條第4 項之未經許可持有子彈罪。被
    告戊○○、甲○○與共犯庚○○就上開加重強盜未遂、持有
    制式手槍罪、持有其他可發射子彈具有殺傷力之改造槍枝罪
    、未經許可持有子彈罪間，均有犯意之聯絡及行為之分擔，
    皆為共同正犯。又被告戊○○、甲○○以一持有行為同時觸
    犯持有制式手槍罪、未經許可持有其他可發射子彈具有殺傷
    力之改造手槍罪及未經許可持有子彈罪，為異種想像競合犯
    ，應依刑法第55條規定，從一重以未經許可，持有制式手槍
    罪處斷。又按未經許可，無故持有槍、彈罪，其持有之繼續
    ，為行為之繼續，至持有行為終了時，均論為一罪，不得割
    裂。若持有之後，以之犯他罪，兩罪間之關係如何，端視開
    始持有之原因為斷，如早已非法持有槍、彈，後另起意犯罪
    ；或意圖犯甲罪而持有槍、彈，卻持以犯乙罪，均應以數罪
    併罰論處；必因意圖犯某罪而持有槍、彈，嗣後果持之以犯
    該罪，兩罪間始有牽連犯之適用（最高法院90年度台上字第
    3270號裁判要旨參照）。查被告戊○○既因欲與被告甲○○
    、共犯庚○○共同持槍強盜丁○○，始持有制式手槍，而被
    告甲○○矢口否認犯行，且遍閱全卷亦無任何證據足認被告
    甲○○係早已非法持有槍、彈，後始另行起意為本案強盜犯
    行，自應為被告甲○○有利之認定（即認定被告甲○○係因
    圖犯本件強盜罪而持有槍、彈），是被告戊○○、甲○○上
    開所犯未經許可持有制式手槍罪與加重強盜未遂罪2 罪間，
    有方法、目的之牽連關係，為牽連犯，應依行為時刑法第55
    條牽連犯之規定，從一重論以加重強盜未遂罪。被告戊○○
    、甲○○已著手於強盜行為之實施而未遂，依行為時刑法第
    26條前段規定，按既遂犯之刑減輕之。
三、爰審酌被告戊○○前有違反槍砲彈藥刀械管制條例、殺人未
    遂、違反肅清煙毒條例、擄人勒贖等前科；被告甲○○前有
    擄人勒贖罪前科，素行均非佳，渠等以攜帶槍、彈而強盜之
    不法手段欲取得財物，行為嚴重影響社會治安，且對被害人
    身心所造成損害非輕。另衡以被告戊○○、甲○○犯後均否
    認犯行，犯罪後態度不佳及被告戊○○、甲○○分別之犯罪
    動機、目的、智識程度、生活狀況等一切情狀，均量處如主
    文所示之刑，以示懲儆。扣案仿ＦN 廠1910型半自動手槍製
    造之金屬玩具手槍，換裝土造金屬槍管改造而成具有殺傷力
    之改造手槍1 支（槍枝管制編號0000000000號）及由土造金
    屬彈殼加裝直徑7.9MM 金屬彈頭而成土造子彈1 顆、奧地利
    GLOCK 廠製19型口徑9MM 半自動具有殺傷力之制式手槍1 支
    （槍枝管制編號0000000000號）、口徑9MM 之制式子彈4 顆
    ，送驗結果均具殺傷力，已如前述，均屬槍砲彈藥刀械管制
    條例禁止持有之違禁物，爰依刑法第38條第1 項第1 款規定
    宣告沒收。至其餘扣案之土造子彈1 顆、制式子彈3 顆及已
    擊發之制式子彈彈殼1 顆，已分別因鑑驗試射擊發及前因被
    告戊○○擊發而僅餘彈殼，均已失去子彈之功能而不具有殺
    傷力，已均非屬違禁物，本院爰不為沒收之諭知，附此敘明
    。
據上論斷，應依刑事訴訟法第299 條第1 項前段，槍砲彈藥刀械
管制條例第7 條第4 項、第8 條第4 項、第12條第4 項，刑法第
2 條第1 項前段、第11條前段、第28條（行為時）、第330 條第
2 項、第1 項、第55條（行為時）、第26條前段（行為時）、第
38條第1 項第1 款，判決如主文。
本案經檢察官己○○到庭執行職務。
中    華    民    國    95    年    12    月    6     日
                  鳳山刑事第一庭審判長法  官  黃三友
                                      法  官  陳盈吉
                                      法  官  林永村
以上正本證明與原本無異。
如不服本判決，應於收受送達後10日內向本院提出上訴書狀。
中    華    民    國    95    年    12    月    6     日
                                      書記官  李祥銘
附表：
┌──┬───────┬───────┬───────┬────┐
│比較│行為時法（95年│裁判時法（95年│比較結果      │備註    │
│內容│7 月1 日前之刑│7 月1 日生效之│              │        │
│    │罰法律）      │刑罰法律）    │              │        │
├──┼───────┼───────┼───────┼────┤
│共同│刑法第28條：二│刑法第28條：二│依行為時法及裁│        │
│正犯│人以上共同實施│人以上共同「實│判時法均構成均│        │
│    │犯罪之行為者，│行」犯罪之行為│成立共同正犯，│        │
│    │皆為正犯。    │者，皆為正犯。│裁判時法並未較│        │
│    │              │              │有利於被告陳鴻│        │
│    │              │              │文、甲○○。  │        │
├──┼───────┼───────┼───────┼────┤
│刑法│罰金：（銀元）│罰金：新臺幣10│裁判時法罰金刑│        │
│第33│1 元以上。    │00元以上，以百│之最低度刑提高│        │
│條第│              │元計算之。    │為新臺幣1000元│        │
│5 款│              │              │。是以行為時法│        │
│    │              │              │較有利於被告陳│        │
│    │              │              │鴻文、甲○○。│        │
├──┼───────┼───────┼───────┼────┤
│牽連│刑法第55條後段│已刪除        │行為時法構成裁│        │
│犯  │：犯一罪而其方│              │判上一罪，從一│        │
│    │法或結果之行為│              │重處斷，而依裁│        │
│    │犯他罪名者，從│              │判時法則需數罪│        │
│    │一重處斷      │              │併罰，是比較結│        │
│    │              │              │果仍以行為時法│        │
│    │              │              │有利於被告陳鴻│        │
│    │              │              │文、甲○○。  │        │
├──┼───────┼───────┼───────┼────┤
│未遂│刑法第26條前段│刑法第25條第2 │裁判時法將原第│        │
│    │：未遂犯之處罰│項：未遂犯之處│26條前段一般未│        │
│    │，得按既遂犯之│罰，以有特別規│遂犯之處罰效果│        │
│    │刑減輕之。    │定者為限，並得│，移列為裁判時│        │
│    │              │按既遂犯之刑減│刑法第25條第2 │        │
│    │              │輕之。        │項後段。依行為│        │
│    │              │              │時法及裁判時法│        │
│    │              │              │均構成未遂犯，│        │
│    │              │              │且均得按既遂犯│        │
│    │              │              │之刑減輕之，適│        │
│    │              │              │用結果，並無不│        │
│    │              │              │同。          │        │
├──┴───────┴───────┴───────┴────┤
│比較結果：                                                    │
│裁判時法並未較有利於被告戊○○、甲○○。從而，應依刑法第2 條第│
│1 項前段規定，適用行為時之法律。                              │
└───────────────────────────────┘
附錄本判決論罪科刑法條：
槍砲彈藥刀械管制條例第7條
未經許可，製造、販賣或運輸火砲、肩射武器、機關槍、衝鋒槍
、卡柄槍、自動步槍、普通步槍、馬槍、手槍或各類砲彈、炸彈
、爆裂物者，處死刑、無期徒刑或7 年以上有期徒刑；處徒刑者
，併科新台幣3 千萬元以下罰金。
未經許可，轉讓、出租或出借前項所列槍砲、彈藥者，處無期徒
刑或5 年以上有期徒刑，併科新台幣1 千萬元以下罰金。
意圖供自己或他人犯罪之用，而犯前二項之罪者，處死刑或無期
徒刑；處徒刑者，併科新台幣5 千萬元以下罰金。
未經許可，持有、寄藏或意圖販賣而陳列第1 項所列槍砲、彈藥
者，處5 年以上有期徒刑，併科新台幣1 千萬元以下罰金。
第1 項至第3 項之未遂犯罰之。
槍砲彈藥刀械管制條例第8條
未經許可，製造、販賣或運輸鋼筆槍、瓦斯槍、麻醉槍、獵槍、
空氣槍或第4 條第1 項第1 款所定其他可發射金屬或子彈具有殺
傷力之各式槍砲者，處無期徒刑或5 年以上有期徒刑，併科新臺
幣1 千萬元以下罰金。
未經許可，轉讓、出租或出借前項所列槍枝者，處5 年以上有期
徒刑，併科新臺幣1 千萬元以下罰金。
意圖供自己或他人犯罪之用，而犯前二項之罪者，處無期徒刑或
7 年以上有期徒刑，併科新臺幣1 千萬元以下罰金。
未經許可，持有、寄藏或意圖販賣而陳列第1 項所列槍枝者，處
3 年以上10年以下有期徒刑，併科新臺幣700 萬元以下罰金。
第1 項至第3 項之未遂犯罰之。
槍砲彈藥刀械管制條例第12條
未經許可，製造、販賣或運輸子彈者，處1 年以上7 年以下有期
徒刑，併科新台幣500 萬元以下罰金。
未經許可，轉讓、出租或出借子彈者，處6 月以上5 年以下有期
徒刑，併科新台幣300 萬元以下罰金。
意圖供自己或他人犯罪之用，而犯前二項之罪者，處3 年以上10
年以下有期徒刑，併科新台幣700 萬元以下罰金。
未經許可，持有、寄藏或意圖販賣而陳列子彈者，處5 年以下有
期徒刑，併科新台幣300 萬元以下罰金。
第1 項至第3 項之未遂犯罰之。
中華民國刑法第330條
犯強盜罪而有第321 條第 1 項各款情形之一者，處7 年以上有期
徒刑。
前項之未遂犯罰之。


司法院資訊處製作；財團法人民間司法改革基金會備份。
